臺灣高等法院刑事判決　　　　　　　　　九十一年度上易字第一一號
　　上 訴　人
　　即 被　告　 甲○○
　　選任辯護人　許盟志
右上訴人因竊盜案件，不服台灣士林地方法院九十年度易字第七一八號中華民國九十
一年三月七日第一審判決（起訴案號台灣士林地方法院檢察署九十年度偵字第七五五
六號）提起上訴，本院判決如左：
    主  文
上訴駁回。
    事  實
一、甲○○於民國（下同）八十六年間因違反麻醉藥品管理條例，經臺灣板橋地方法
    院判處有期徒刑四月確定，於八十六年九月二十二日易科罰金執行完畢。詎其仍
    不知悔改，復意圖為自己不法之所有，於九十年七月二十二日下午一時三十分，
    攜帶客觀上可認為兇器之活動扳手一支，駕駛車號ＣＤ─九Ｏ三六號之自小客車
    至位於台北縣八里鄉龍源村頂寮十六號旁，丙○○所有待出租之工廠內，竊取丙
    ○○所有之舊機械零件一批及其友人乙○○寄放該處之檳榔屋鋁門窗四片，得手
    後搬放在其車內，尚未離去即為人發現報警當場查獲，並扣得其所有活動扳手一
    支。
二、案經台北縣警察局蘆洲分局報請臺灣士林地方法院檢察署檢察官偵查起訴。
    理  由
一、訊據上訴人即被告甲○○坦承於右揭時地，搬取丙○○工廠內機械零件一批及檳
    榔屋鋁門窗四片，惟否認有何竊盜犯意，並辯稱：伊因一時失業撿拾廢鐵變賣維
    生，事前曾詢問該工廠對面之工人告知工廠已廢棄，搬取的物品是從垃圾堆翻出
    來云云（偵卷第二十二頁背面至第二十三頁）。經查：
(一)本件證人丙○○於原審（原審卷第七十一、七十二頁）供明該工廠當時雖未使用
    ，但廠內物品不是隨便任人取走，係準備要叫一個專門收購廢鐵的公司來估價並
    收取後再整理廠房，並無廢棄廠內物品之意，且依卷附現場照片以觀（偵卷第三
    十九、四十頁），該工廠外有廠房出租之布條，堪信證人丙○○並無廢棄廠內物
    品之意。另證人乙○○亦供證檳榔屋鋁門窗係伊暫時寄放丙○○工廠內，該工廠
    不算廢棄，伊東西是放在車庫下面，車庫周圍有鐵欄杆，自動門也有鎖，物品仍
    完好可供使用，其上亦有「藍天使」字樣，不會被誤認是廢棄之物（原審卷第五
    十八、五十九頁），且依卷附現場照片以觀（偵卷十三至十六頁），檳榔屋鋁門
    窗確屬完好可供使用之物，客觀上難認係廢棄物，被告辯稱伊搬取之物品均自垃
    圾堆撿拾，已難採信。
(二)被告另辯稱事前曾詢問對面工廠之人，告知該工廠已廢棄，廠內物品遭人撿拾差
    不多，惟證人即在案發工廠附近工作之陳茂旺、溫耀楠，於警訊及原審調查時卻
    供證並無人向渠等詢問該工廠是否廢棄之事，即被告亦無法供明所詢問之人究為
    何人（偵卷第三十七、三十八頁；原審卷三十一頁）。雖證人劉玄益供證於九十
    年七月間曾陪同被告前往案發工廠，並詢問該工廠是否已廢棄，惟劉玄益自承係
    被告下車去問（原審卷五十六頁），伊當時在車上，內容僅係稍微聽到，則其供
    證內容是否為親身經歷或聽聞被告所告知，即非無疑，且劉玄益供稱係上午十時
    多至該工廠詢問（原審卷第四十九頁），與被告供陳係上午五、六點與劉某前往
    詢問不符（原審卷第十六頁），益證被告所辯經人告知為廢棄工廠可供人撿拾物
    品云云，不足採信。
(三)綜上，被告所辯尚不足採，並有扣案之活動扳手一支可供佐證，事證已明，被告
    犯嫌應堪認定，應依法論科。
二、按刑法第三百二十一條第一項第三款所謂兇器，凡於人之生命身體之安全，易生
    危險者均屬之，因攜帶兇器行竊，只需行竊時攜帶具有危險性之兇器為已足，並
    不以主觀上有以該兇器行兇之意圖為必要（最高法院七十年度台上字第六一一○
    號判決參照），被告所攜帶之活動扳手，為質地堅硬之工具，無論被告主觀上是
    否旨在行兇抑僅用以行竊，在客觀上既具有行兇之危險性，均屬兇器之一種，被
    告於原審雖辯稱未攜帶扳手，惟其於偵查中已供明確實攜帶扳手一支（見偵查卷
    第四頁反面、第二十三頁第四行），核被告持活動扳手行竊，係犯刑法第三百二
    十一條第一項第三款之攜帶兇器竊盜罪。又查被告有事實欄所載之犯罪科刑及執
    行情形，復有臺灣高等法院被告全國前案紀錄表在卷可按，其受有期徒刑之執行
    完畢後，五年以內再犯本件有期徒刑以上之罪，係屬累犯，應依法加重其刑。原
    審引用刑法第三百二十一條第一項第三款、第四十七條、第三十八條第一項第二
    款，並審酌被告之品行、其意圖不勞而獲、犯罪之手段、所生之危害，及犯罪後
    態度等一切情狀，論處被告甲○○攜帶兇器竊盜罪，以累犯量處有期徒刑柒月。
    並說明扣案活動扳手一支，被告雖辯稱非其所有，惟其於警訊及偵查中均供明下
    車搬取物品時確實攜帶該活動扳手，用以扳開機器零件之用，且被害人丙○○亦
    供證其工廠內並無該支扳手，足證該扳手應屬被告所有無疑，並供其犯竊盜罪所
    用之物，應依刑法第三十八條第一項第二款規定，併予宣告沒收。經核其認事、
    用法及量刑均無不合，被告猶執陳詞上訴否認犯罪為無理由，應予駁回。
據上論斷，應依刑事訴訟法第三百六十八條判決如主文。
本案經檢察官覃正祥到庭執行職務。
中      華      民      國    九十一    年      六      月    二十七    日
                              臺灣高等法院刑事第九庭
                                    審判長法  官  李  文  成
                                          法  官  周  盈  文
                                          法  官  官  有  明
右正本證明與原本無異。
不得上訴。
                                          書記官  林  蓓  瑜
中      華      民      國    九十一    年      六      月    二十七    日
附錄：本判決論罪科刑法條全文
刑法第三百二十一條第一項第三款：
犯竊盜罪而有左列情形之一者，處六月以上五年以下有期徒刑：
三、攜帶兇器而犯之者。
